【裁判字號】    89,附民上,99
【裁判日期】    900410
【裁判案由】    偽造文書等
【裁判全文】
台灣高等法院刑事附帶民事訴訟判決                八十九年度附民上字第九九號
    上  訴  人
    即  原  告  甲○○○
    被  上訴人
    即  被  告  庚○○
                丑○○
                子○○
                丁○○
                乙○○
                癸○○
                丙○○
                陳來吉
                己○○
                辛○○
                戊○○
                壬○○
右上訴人因被上訴人偽造文書等案件（八十九年度上訴字第二八三八號），請求損害
賠償事件，不服台灣板橋地方法院中華民國八十九年一月二十七日八十八年度附民字
第二五九號刑事附帶民事訴訟判決，提起上訴，本院判決如左：
    主  文
上訴駁回。
    事  實
一、上訴人方面：
    上訴人之聲明、陳述、證據均詳如附件其刑事附帶民事上訴狀影本所示。
二、被上訴人方面：
    被上訴人未提出書狀，亦未作何陳述。
    理  由
一、按刑事訴訟諭知無罪、免訴或不受理之判決者，應以判決駁回原告之訴；又按法
    院認附帶民事訴訟確係繁雜，非經長久之時日不能終結其審判，得以裁定移送該
    管法院之民事庭；對於第一項之裁定不得抗告；第二審法院認為上訴有第三百六
    十二條前段之情形者，應以判決駁回之；刑事訴訟法第五百零三條第一項前段、
    第五百零四條第一項前段、第三項、第三百六十七條第一項前段分別定有明文。
二、本件被上訴人即被告丁○○、乙○○、癸○○、丙○○、丑○○、陳來吉、子○○、己○○、辛○○、戊○○、壬○○等人被訴妨害自由部分，業經原審判決被
    告丁○○、乙○○、癸○○、丙○○、丑○○、陳來吉、子○○、己○○、辛○○、戊○○、壬○○等均無罪，檢察官循上訴人之聲請就被告丁○○、乙○○、
    癸○○、丙○○、丑○○、陳來吉、子○○、己○○、辛○○、戊○○、壬○○
    等人無罪部分提起上訴，亦經本院駁回此部分上訴在案。本件被告丁○○、乙○○、癸○○、丙○○、丑○○、陳來吉、子○○、己○○、辛○○、戊○○、壬○○等人既均經判決無罪，依照首開規定，自應駁回上訴人即原告附帶提起之民
    事訴訟，其假執行之聲請因亦無所附麗，應併予駁回。從而原審為上訴人敗訴之
    判決併駁回其假執行之聲請，於法尚無不合，上訴意旨指摘原判決不當，求予廢
    棄改判，為無理由，應予駁回。
三、而本件上訴人對於被上訴人即被告庚○○所提起之附帶民事訴訟部分，業經原審
    法院移送該院民事庭，此有原審八十九年一月二十七日裁定一紙附卷可查，依首
    開規定，對於該附帶民事訴訟部分移送民事庭之裁定，不得抗告，對於該裁定既
    不得抗告，即不得對於該裁定表示不服，被告對於不得表示不服之裁定，提起本
    件上訴，其上訴顯非所法律所准許，自應予駁回。
四、據上論斷，應依刑事訴訟法第五百零三條第一項前段、第四百九十一條、三百六
    十二條前段、第三百六十七條前段、民事訴訟法第四百四十九條第一項，判決如
    主文。
中    華    民    國      九十      年      四      月        十        日
                              台灣高等法院刑事第十庭
                                  審判長法  官  溫  耀  源
                                        法  官  何  菁  莪
                                        法  官  林  銓  正
右正本證明與原本無異。
不得上訴。
                                        書記官  吳  美  貞
中    華    民    國      九十      年      四      月        十二      日


司法院資訊處製作；財團法人民間司法改革基金會備份。
